fi: Kalan ja äyriäisten leikkaustapa: Palat; Filee; Pää; Seläke; Annospalat; Renkaat; Mäti; Pihvi; Pyrstö; Kokonainen; Muu
ru: Тип разделки морепродуктов: Кусочки; Филе; Голова; Спинка (лоин); Порции; Кольца; Икра; Стейк; Хвост; Целиком; Другое
tr: Deniz ürünü kesim tipi: Parçalar; Fileto; Kafa; Sırt; Porsiyonlar; Halkalar; Havyar; Dilim; Kuyruk; Bütün; Diğer
cs: Řez mořských plodů: Kousky; Filet; Hlava; Hřbety; Porce; Kroužky; Jikry; Steak; Ocas; Celé; Jiné
sv: Styckning av skaldjur: Bitar; Filé; Huvud; Ryggfiléer; Portioner; Ringar; Rom; Skivor; Stjärt; Hel; Övrigt
fr: Découpe du produit de la mer: Morceaux; Filet; Tête; Longes; Portions; Anneaux; Œufs; Darne; Queue; Entier; Autre
vi: Hải sản cắt lát: Khúc; Phi lê; Đầu; Thăn; Phần; Khoanh; Trứng; Cắt lát; Đuôi; Nguyên con; Khác
th: อาหารทะเลหั่น: ชิ้นหนา; เนื้อล้วน; หัว; สัน; แบ่งส่วน; วง; ไข่ปลา; สเต๊ก; หาง; ทั้งตัว; อื่นๆ
da: Fisk og skaldyrs udskæring: Stykker; Filet; Hoved; Loin; Portioner; Ringe; Rogn; Steak; Hale; Hel; Andet
pt-BR: Frutos do mar corte: Pedaços; Filé; Cabeça; Lombos; Porções; Anéis; Ovas; Posta; Cauda; Inteiro; Outros
de: Zuschnitt der Meeresfrüchte: Stücke; Filet; Kopf; Loins (Rückenfilets); Portionen; Ringe; Rogen; Steak; Schwanz; Ganz; Sonstige
pl: Porcja owoców morza: Kawałki; Filet; Głowa; Polędwice; Porcje; Krążki; Ikra; Stek; Ogon; Całe; Inny
nl: Zeevruchten snijvorm: Stukken; Filet; Kop; Lendenen; Porties; Ringen; Kuit; Steak; Staart; Heel; Overig
en: Seafood cut: Chunks; Fillet; Head; Loins; Portions; Rings; Roe; Steak; Tail; Whole; Other
sl-SI: Rez morskih sadežev/rib: Koščki; File; Glava; Ledja; Porcije; Obročki; Ikre; Zrezek; Rep; Celo; Drugo
nb: Sjømatkutt: Biter; Filet; Hode; Ryggstykker; Porsjoner; Ringer; Rogn; Skive; Hale; Hel; Annet
zh-CN: 海鲜切法/形态: 块状; 鱼排/鱼肉; 鱼头/头部; 鱼腰肉; 份装; 圈状; 鱼籽; 鱼排（带骨）; 鱼尾/尾部; 整条/整只; 其他
hr-HR: Rezanje morskih plodova: Komadići; Filet; Glava; Slabine; Porcije; Kolutići; Ikra; Odrezak; Rep; Cijelo; Ostalo
zh-TW: 海鮮切割方式: 塊狀; 魚片; 頭部; 魚柳; 切塊; 圈狀; 魚卵; 魚排; 尾部; 整尾; 其他
hu: Tengeri herkenytű/hal kiszerelési formája: Darabok; Filé; Fej; Derék; Adagok; Karikák; Ikra; Szelet (steak); Farok; Egész; Egyéb
es: Corte de mariscos: Trozos; Filete; Cabeza; Lomos; Porciones; Anillas; Huevas; Rodaja; Cola; Entero; Otro
sk-SK: Spôsob rezu morských plodov: Kúsky; Filety; Hlava; Chrbty; Porcie; Krúžky; Ikry; Steak; Chvost; Celé; Iné
el: Τύπος κοπής θαλασσινών: Κομμάτια; Φιλέτο; Κεφάλι; Φιλέτα ράχης; Μερίδες; Ροδέλες; Αυγοτάραχο; Φέτα; Ουρά; Ολόκληρο; Άλλο
ja: シーフードカット: チャンク; フィレ; 頭; ロイン; ポーション; リング; 魚卵; ステーキ; 尾; 丸ごと; その他
it: Taglio dei frutti di mare: Pezzi; Filetto; Testa; Lombi; Porzioni; Anelli; Uova; Trancio; Coda; Intero; Altro
ro-RO: Tăietură a fructelor de mare: Bucăți; File; Cap; Cotlet; Porții; Inele; Icre; Medalion; Coadă; Întreg; Altele
bg-BG: Начин на нарязване на морските дарове.: Парчета; Филе; Глава; Лойн; Порции; Кръгчета; Хайвер; Стек; Опашка; Цяла; Други
ko: 해산물 절단 형태: 청크; 필레; 머리; 로인; 포션; 링; 어란; 스테이크; 꼬리; 통째로; 기타
pt-PT: Corte do marisco: Pedaços; Filete; Cabeça; Lombos; Porções; Anéis; Ovas; Posta; Cauda; Inteiro; Outro
lt-LT: Jūros gėrybių pjaustymo tipas: Gabalėliai; Filė; Galva; Nugarinės; Porcijos; Žiedai; Ikrai; Kepsnys; Uodega; Nepjaustyta; Kita